【裁判字號】    92,易,373
【裁判日期】    920725
【裁判案由】    竊盜
【裁判全文】
臺灣屏東地方法院刑事判決                          九十二年度易字第三七三號
    公  訴  人  臺灣屏東地方法院檢察署檢察官
    被      告  乙○○
右列被告因竊盜案件，經檢察官提起公訴（九十二年度偵字第八一二號），本院判決
如左：
    主  文
乙○○竊盜，處有期徒刑肆月，如易科罰金，以參佰元折算壹日。
    事  實
一、乙○○意圖為自己不法之所有，於民國九十二年一月二十六日凌晨三時許，在屏
    東縣東港鎮○○里○○路段隱善寺旁空地，趁甲○○忙於拆除帆布架工作未注意
    之際，徒手竊取甲○○所有，置放於其車號ＰＪＢ─四六一號機車腳踏板上之電
    話簿一本（電話簿內尚有甲○○國民身分證一張、甲○○駕駛執照一張、李文秀
    （甲○○之女）駕駛執照一張、李尚鴻（甲○○之子）健保卡一張、信用卡五張
    ）、老花眼鏡一支（價值約新台幣（下同）三百元）、摩托羅拉牌九二八型行動
    電話二支（門號為：0000000000、0000000000，價值合約
六千元）及商業本票一張（票面金額為二萬三千元）等物。嗣同日上午十時一分
    許，乙○○騎乘腳踏車至位於屏東縣東港鎮○○里○○○路一號屏東縣警察局東
    港分局東港派出所，詢問其有否因他案被通緝時，適甲○○撥打前開其所有之行
    動電話0000000000號詢問。乙○○於警局接聽後答稱：「不要再打了
    ，我在派出所」等語。當其正欲離去之際，為甲○○趕至東港派出所當場查獲，
    並在乙○○之腳踏車前籃架內起獲前開手機二支、甲○○國民身分證一張、李文
    秀駕駛執照一張、甲○○駕照一張、本票一張及老花眼鏡一支（已發還甲○○）
    。
二、案經屏東縣警察局東港分局報請台灣屏東地方法院檢察署檢察官偵查起訴，乙○
    ○於本院審理中逃匿，經發布通緝緝獲到案受審。
    理  由
一、訊據被告乙○○矢口否認有何竊盜犯行，辯稱：警方在伊身上及腳踏車上查獲之
    手機、身分證、駕駛執照、本票及老花眼鏡等物品，是伊於九十二年一月二十六
    日凌晨零時許，在東港鎮某夜市，向一位拾荒的老阿婆買的云云。經查：右開事
    實業據被害人甲○○指述歷歷，且有贓物保領結一紙在卷供憑。被告雖以前揭情
    詞為辯，然其於偵查及本院審理中始終未能說明該名老阿婆之姓名、年籍及住所
    等資料以供查證。且在檢察官將其釋放後至本院發布通緝緝獲時為止之長達五個
    月期間內，亦未見被告尋得該名阿婆，其甚至離開東港地區，逃往桃園地區藏匿
    ，此情實與被告為求證明自身清白，應積極尋找對己有利證人作證之常理不符。
    又被告前於警訊及偵查中辯稱，伊係以新台幣（下同）三百元之代價向該名老阿
    婆購得上開贓物云云，然至本院審理中復改稱係以六百元之價格購買，前後供詞
    顯有不符，是其所辯應為臨訟編纂之詞，不足採信。本件事證明確，被告犯行堪
    予認定。
二、核被告所為，係犯刑法第三百二十條第一項之竊盜罪。茲審酌其犯罪之動機、手
    段、前科素行、竊得財物之價值、事後仍飾詞置辯，毫無悔意等一切情狀，爰量
    處如主文所示之刑，並諭知易科罰金之折算標準，以資懲儆。
據上論斷，應依刑事訴訟法第二百九十九條第一項前段，刑法第三百二十條第一項、
第四十一條第一項前段，罰金罰鍰提高標準條例第一條前段、第二條，判決如主文。
中      華      民      國      九十二      年    七    月    二十五    日
                                      台灣屏東地方法院刑事第五庭
                          法  官  王以齊
右正本證明與原本無異。
如不服本判決應於收受本判決後送達後十日內向本院提出上訴書狀，其未敘述上訴理
由者，並得於提起上訴後十日內向本院補提理由書狀（均須按他造當事人之人數附繕
本 ）「切勿逕送上級法院」
                                          書記官   盧姝伶
中      華      民      國      九十二      年      五    月    十三    日
附錄本判決論罪科刑法條：
刑法第三百二十條第一項
意圖為自己或第三人不法之所有，而竊取他人之動產者，為竊盜罪，處五年以下有期
徒刑、拘役或五百元以下罰金。


司法院資訊處製作；財團法人民間司法改革基金會備份。
